# 业务招待费

提问人：709046552 时间：2018-05-22 22:46:09
陈版，业务招待费可以放入制造费用、在建工程等列支吗？

回答人：chenyiwei
不可以，不管是对产品（存货）还是工程（固定资产）而言，业务招待费的发生都不改变这些资产的状态，所以不是使其达到预定可使用或可销售状态的必需支出。